# 请教陈版主，关于担保的履行期限

提问人：shinyhe2007 时间：2016-08-24 12:53:12
1 、财务报告中关于关联方担保，有一项是担保是否履行完毕，我的理解是主债权偿还，担保就已经履行完毕，但是部分同事认为担保合同约定的合同到期日后两年过后，才算正式履行完毕。 2 、现在进行IPO三年一期专项审计，对于这种关联方担保一般是只要发生在申报期间都要披露，还是期末未履行完毕的才需要披露

回答人：chenyiwei
1 、理论上担保责任是要到主债务到期后满两年才解除的，但这主要是基于与民事诉讼法中诉讼时效相衔接的考虑。如果主债务已经履行完毕且不涉及其他纠纷，则可以认为虽然法律上的担保责任尚未最终解除，但该担保责任导致经济利益流出本企业的可能性已经可以忽略不计，可以认为实质上担保责任已经解除，担保已经履行完毕。 2 、是。只要发生在申报期间都要披露（作为关联方交易），不管在期末是否已经履行完毕。